臺灣雲林地方法院民事小額判決
111年度虎小字第141號
原      告  新光產物保險股份有限公司

法定代理人  吳昕紘  
訴訟代理人  劉哲育  
被      告  郭柄男  
            龍吉昌通運股份有限公司

法定代理人  黃耀徵  
共      同
訴訟代理人  張晋福  
上列當事人間請求損害賠償（交通）事件，本院於中華民國111
年6月10日言詞辯論終結，判決如下：
    主      文
原告之訴駁回。
訴訟費用新臺幣壹仟元由原告負擔。
    事實及理由
壹、原告起訴主張：原告所承保、訴外人羅翊禎所有之車牌號碼
    000-0000號自用小客車（下稱系爭車輛），於民國110年2月
    8日9時49分許，由訴外人陳睿驛駕駛沿國道三號北向中線車
    道行經北向381.1公里，適逢被告郭柄男駕駛車牌號碼000-0
    000號營業用半聯結車，因未妥適裝載砂石，致行駛中砂石
    掉落，砸中系爭車輛致毀損，經送修車廠修復，修復費用總
    計新臺幣（下同）49,810元（含零件44,870元、工資4,940
    元），原告已依保險契約給付被保險人，取得代位求償權。
    被告郭柄男受僱於被告龍吉昌通運股份有限公司，於載運砂
    石執行職務時發生本件侵權行為，被告龍吉昌通運股份有限
    公司應與被告郭柄男連帶負損害賠償責任，爰依民法第184
    條第1項前段、第191條之2、第188條第1項前段，保險法第5
    3條第1項等規定提起本件訴訟等語。並聲明：被告郭柄男、
    龍吉昌通運股份有限公司（下除分稱外，合稱被告二人）應
    連帶給付原告49,810元，及自起訴狀繕本送達翌日起至清償
    日止，按年利率百分之5計算之利息。
貳、被告二人均以：被告郭柄男確受僱於被告龍吉昌通運股份有
    限公司，當日有駕駛車牌號碼000-0000號營業用半聯結車，
    但車上載的是砂，不是石頭，打到系爭車輛的物品應非被告
    郭柄男車上物品等語資為抗辯。並均聲明：原告之訴駁回。
參、本院之判斷：
一、因故意或過失，不法侵害他人之權利者，負損害賠償責任，
    民法第184條第1項前段固定有明文。惟當事人主張有利於己
    之事實者，就其事實有舉證之責任，民事訴訟法第277條本
    文設有規定。民事訴訟如係由原告主張權利者，應先由原告
    負舉證之責，若原告先不能舉證，以證實自己主張之事實為
    真實，則被告就其抗辯事實即令不能舉證，或其所舉證據尚
    有疵累，亦應駁回原告之請求。
二、本件原告欲行使保險法第53條第1項前段之代位權，前提須
    被保險人對被告二人有侵權行為損害賠償請求權可資行使，
    而原告主張於前揭時、地，被告郭柄男所駕上開車輛砂石因
    裝載不當掉落，致撞損系爭車輛等節，為被告二人所否認，
    則對於被告郭柄男就本件車禍發生有故意或過失不法行為，
    致造成被保險人之損害此權利行使要件存在之有利事實，依
    前述說明，應由原告負舉證之責。依原告所提出之新光產物
    保險車險保單查詢列印、訴外人陳睿驛駕駛執照、系爭車輛
    行車執照、國道公路警察局道路交通事故當事人登記聯單、
    道路交通事故現場圖、現場照片、電子發票證明聯、估價單
    、系爭車輛勘車照片、代位求償同意書（車體險）、汽（機
    ）車險理賠申請書等證據，僅得證明系爭車輛有於前揭時、
    地遭毀損後經付費修復，原告並已賠負保險金等事實，無從
    憑以認定肇事責任之歸屬；又原告所提出之國道公路警察局
    道路交通事故初步分析研判表，固然認定被告郭柄男有其他
    引起事故之違規或不當行為，惟並未敘明其「其他引起事故
    之違規或不當行為」為何，復未說明判斷依據，此意見不拘
    束本院，亦無從據以為對被告二人不利之認定；另經本院向
    承辦之國道公路警察局第五公路警察大隊調取本件交通事故
    卷宗，固可見訴外人陳睿驛於警詢時陳稱遭板號（HBB-2705
    ）營半聯砂石車（即被告郭柄男所駕上開車輛）中一個小石
    頭拋物線彈出砸中系爭車輛前擋風玻璃等語，惟經本院當庭
    勘驗警方提供之系爭車輛行車紀錄器錄影檔案，勘驗結果可
    見系爭車輛（即安裝該行車紀錄器之車輛）行駛於高速公路
    中線，一開始右側外側車道有另一台貨車並行，斜前方外側
    車道有車斗上書寫「HBB-2705」號貨車（即被告郭柄男所駕
    上開車輛），該貨車車斗綁有黑色網布，系爭車輛持續前進
    ，於影片時間第八秒可以聽見一聲撞擊聲，應該為系爭車輛
    遭物品撞擊，但是畫面上沒有辦法辨識是遭何物撞擊等情，
    有勘驗筆錄在卷可稽，是被告郭柄男所駕上開車輛裝載物品
    之車斗既有覆蓋黑色網布妥善捆紮，依行車紀錄器錄影畫面
    亦無從辨識系爭車輛擋風玻璃係遭何物品撞擊而毀損、是否
    從被告郭柄男所駕上開車輛掉落，況當時系爭車輛附近尚有
    其他車輛甚至貨車行駛，無從排除系爭車輛係遭彈起之地上
    石頭或其他車輛裝載物品撞擊而受損之可能性，則依卷內事
    證，無從認定系爭車輛毀損與被告郭柄男所駕車輛裝載物品
    有關。本件原告單憑其承保車輛駕駛人指陳情節，未能舉出
    其他相當證據加以佐證，自難為有利於原告主張之認定。
三、綜上，原告未能舉證被告郭柄男有何過失，及系爭車輛受損
    與被告郭柄男之行為有何相當因果關係，則其請求被告郭柄
    男及其僱用人即被告龍吉昌通運股份有限公司連帶負侵權行
    為損害賠償責任，並無可採。
肆、從而，原告依侵權行為及保險代位之法律關係，起訴請求被
    告二人連帶給付49,810元，及自起訴狀繕本送達翌日起至清
    償日止，按年利率百分之5計算之利息，並無理由，應予駁
    回。
伍、本件事證已臻明確，兩造其餘攻擊防禦方法及所舉證據，經
    審酌結果，與本件判決結論均無影響，爰不一一論述，附此
    敘明。
陸、依民事訴訟法第436條之19第1項、第78條之規定，確定本件
    訴訟費用為1,000元（即原告所繳納之第一審裁判費），命
    由原告負擔。
中　　華　　民　　國　　111 　年　　6 　　月　　24　　日
                  虎尾簡易庭  法  官　黃麗文
以上正本證明與原本無異。
如不服本判決，應於送達後20日內，以判決違背法令為理由，向
本院虎尾簡易庭提出上訴狀並表明上訴理由（上訴理由應記載原
判決所違背之法令及其具體內容、依訴訟資料可認為原判決有違
背法令之具體事實）。如於本判決宣示後送達前提起上訴者，應
於判決送達後20日內補提上訴理由書（須附繕本）。如委任律師
提起上訴者，應一併繳納上訴審裁判費。
中　　華　　民　　國　　111 　年　　6 　　月　　24　　日
                              書記官  曾鈺仁